臺灣士林地方法院刑事判決　　　　　　　　94年度訴字第35號
公　訴　人　臺灣士林地方法院檢察署檢察官
被　　　告　丁○○
　　　　　　　　　　樓
上列被告因公共危險等案件，經檢察官提起公訴（93年度偵緝字
第278 號），本院判決如下：
    主  文
丁○○以加害生命、身體、財產之事恐嚇他人致生危害於安全，
處有期徒刑肆月，如易科罰金，以佰元折算壹日；又損壞他人
之電視機、隔音玻璃、酒櫃、骨灰罐、酒類，足以生損害於他人
，處有期徒刑月，如易科罰金，以佰元折算壹日。應執行有
期徒刑陸月，如易科罰金，以佰元折算壹日。又失火燒燬睡袋
，致生公共危險，處拘役拾日，如易科罰金，以佰元折算壹
日。
    事  實
一、丁○○因前妻甲○○於離婚後另有男友而心生不滿，乃於民
    國92年1 月11日17時許，進入甲○○與友人丙○○籌劃開設
    「平舍談笑屋小吃店」惟尚未開始營業，仍作為住宅使用之
    臺北市○○區○○路17號，質問甲○○，並稱欲在店內消費
    ，經甲○○、丙○○表示該店尚未開始營業，並要求丁○○
    離去，丁○○不從（不法留滯住宅部分未據告訴），並以：
    「今天不是妳死就是我亡，反正今天我就是要找妳，我絕對
    不會放過妳，不會讓妳好過，反正妳店也不用開，我也不會
    讓它開成」等加害生命、身體、財產之事恐嚇甲○○，使甲○○心生畏懼，致生危害於安全，甲○○並因而逃離上址，
    前往警局報案，嗣台北市政府警察局北投分局長安派出所員
    警前往現場處理，丁○○仍企圖以石塊、花盆攻擊甲○○，
    經員警勸阻後，並要甲○○先行離去，嗣丁○○亦隨後離開
    該處。丁○○雖明知甲○○、丙○○等拒絕其進入上址，惟
    因氣憤難平，竟於同日21時許，未經其等2 人同意，無故侵
    入上開住宅，並損壞其等2 人共有之電視機、隔音玻璃、酒
    櫃、骨灰罐及酒類42瓶等物，足以生損害於甲○○與丙○○
    。又丁○○因損壞酒類造成酒液潑灑地面，其應注意勿使外
    溢之酒液遭火星點燃釀成火災，且依當時情形又非不能注意
    ，竟疏未注意，於灑有酒液地面附近吸菸，致菸星掉落時引
    燃酒精失火，丁○○見狀雖速至2 樓取來睡袋欲滅火，但未
    立即控制火勢，使睡袋遭燒燬，致生公共危險。嗣甲○○經
    鄰居乙○○通知其住處失火，報警處理，循線查獲上情。
二、案經甲○○、丙○○訴由臺北市政府警察局北投分局報請台
    灣士林地方法院檢察署檢察官偵查起訴。
    理  由
一、訊據被告丁○○對上開事實供認無諱，核與告訴人甲○○、
    丙○○指訴之情節相符，並有照片12幀、台北市政府警察局
    北投分局長安派出所員警工作紀錄表1 件在卷可稽。事證明
    確，被告犯行堪以認定，應依法論科。
二、核被告所為，係犯刑法第305 條恐嚇危害安全罪、第306 條
    第1 項之侵入住宅罪、第354 條之毀損罪、第175 條第3 項
    之失火燒燬第173 、174 條以外之物罪。公訴意旨雖以被告
    故意放火燒燬睡袋，應成立同法第175 條第1 項之放火燒燬
    他人所有物罪云云。惟訊據被告堅詞否認有放火行為，辯稱
    ：伊當日將酒櫃推倒酒流出地面，抽菸菸蒂碰觸酒精才引燃
    ，並非故意放火，伊有至2 樓拿睡袋沾水滅火等語。經查，
    被告上開辯解，核與其警詢及偵查中之供述相符。參以本件
    火災後，經臺北市政府消防局至現場鑑識之結果，臺北市○○區○○路17號1 樓為起火戶，現場廁所及大廳均保持完好
    ，僅發現進大門中間一帶有受燒燬之睡袋，其餘尚保持完好
    ，故研判進大門中間一帶即為起火處，有火災原因調查報告
    書可按。參照現場照片，燒燬之睡袋即在遭被告翻倒之酒櫃
    附近，睡袋前之地面上並有散落之酒瓶及酒瓶碎片（見台灣
    士林地方法院檢察署92年度偵字第4691號卷第59、59-1頁）
    ，應認被告所言其推倒酒櫃後酒瓶破裂酒液外流等語非虛。
    是被告因吸菸致火星點燃酒精起火，非無可能。又火災現場
    除睡袋遭燒燬外，其餘物品均保持完好無燃燒痕跡，已如前
    述，倘被告於案發當日故意縱火，衡情應不致僅燒燬無價值
    之睡袋而不焚燒他物。雖證人乙○○於警詢時證稱看見被告
    將棉被放在櫃台前的地上，蹲下身在棉被前，馬上就燃燒起
    火，並產生大量濃煙等語（同前偵卷第16頁反面），惟乙○○經本院傳喚因遷移不明而未到庭作證，又無證據證明其警
    訊證言具有特別可信之情況，自不得以其警詢證言作為認定
    被告有罪之證據。另上開火災原因調查報告書雖研判本件起
    火之原因係遭人縱火之可能性較大（同前偵卷第24頁），惟
    該報告書係以乙○○之警詢筆錄為判斷之依據，而乙○○之
    證言無證據能力已見上述，該火災原因調查報告之研判結論
    自亦難採認。再告訴人甲○○於偵查中雖稱：我的2 個小孩
    有看到被告放火，當時1 個5 歲，1 個7 歲，他們事後跟我
    講「爸爸說要教我們放鞭炮」等語（台灣士林地方法院檢察
    署93年度偵緝字第278 號卷第38頁），惟上開證言係告訴人
    甲○○傳述他人之言語，要屬傳聞，不得作為證據，並因甲○○於本院審理中已遷移不明，無從再行傳訊其本人或其小
    孩以究明該日情況。是依據罪疑唯輕原則，自不得認定被告
    有放火之行為。故就此部分之起訴法條尚有未洽，應予變更
    。另查，檢察官於本院準備程序時雖陳稱起訴書所引被告涉
    犯刑法第306 條第1 項之侵入住宅罪名，應更正為同條第2
    項之不法留滯住宅罪（參見本院卷第63頁），惟查，告訴人
    甲○○係於偵查中對被告提起侵入住宅之告訴，稱：（被告
    ）他無故侵入我17號2 樓的住宅，他沒有正當理由可以進入
    等語（同前偵卷第63頁），參以被告於92年1 月11日17時許
    進入告訴人等之住宅時並未步上2 樓，故依告訴人甲○○之
    語意，應僅係對被告於該日21時許第2 次進入其住宅部分提
    起告訴，對其第1 次於17時許受告訴人要求離開而仍留滯部
    分並無訴追之意思。故就此部分起訴書所引法條尚無違誤，
    附此敘明。再查，起訴書就被告毀損之物品漏未記載酒類42
    瓶，應予補充。末查，被告所犯侵入住宅、毀損2 罪間有方
    法結果之牽連關係，應依刑法第55條從一重之毀損罪處斷。
    其所犯恐嚇危害安全、毀損罪、失火燒燬刑法第173 、174
    條以外之物等3 罪，犯意各別，所犯構成要件不同，應分論
    併罰。公訴意旨認被告所犯侵入住宅、恐嚇2 罪間，有方法
    及結果牽連關係，應從一重處斷，並與毀損罪應分論併罰，
    亦屬誤會，一併指明。爰審酌被告不甘其前妻即告訴人甲○○另交男友而有犯行、犯罪後坦承犯罪惟並未與告訴人等達
    成和解賠償其等損害及其品行、智識程度、生活狀況、犯罪
    手段、所生危害等一切情狀，量處如主文所示之刑，並諭知
    易科罰金之折算標準，及就所犯恐嚇危害安全、毀損等罪部
    分依法定其應執行刑，以資懲儆。
據上論斷，應依刑事訴訟法第299 條第1 項前段、第300 條、刑
法第305 條、第306 條第1 項、第354 條、第175 條第3 項、第
55條、第51條第5 款、第41條第1 項、罰金罰鍰提高標準條例第
1 條前段、第2 條，判決如主文。
本案經檢察官簡志龍到庭執行職務
中　　華　　民　　國　　94　　年　　9 　　月　　7 　　日
                  刑事第五庭審判長法  官  洪英花
                                  法  官  朱光仁
                                  法  官  彭洪媛
以上正本證明與原本無異。
如不服本判決，應於判決送達後10日內，向本院提出上訴狀。
                                  書記官  周霙蘭
中　　華　　民　　國　　94　　年　　9 　　月　　8 　　日
附錄本案論罪科刑法條全文：
中華民國刑法第305條
以加害生命、身體、自由、名譽、財產之事，恐嚇他人致生危害
於安全者，處2年以下有期徒刑、拘役或300元以下罰金。
中華民國刑法第306條第1項
無故侵入他人住宅、建築物或附連圍繞之土地或船艦者，處1 年
以下有期徒刑、拘役或300元以下罰金。
中華民國刑法第354條
毀棄、損壞前二條以外之他人之物或致令不堪用，足以生損害於
公眾或他人者，處2 年以下有期徒刑、拘役或500 元以下罰金。
中華民國刑法第175 條第3 項
失火燒燬前二條以外之物，致生公共危險者，處拘役或300 元以
下罰金。
